---
title: "Primer Trabajo Calculo de Histogramas"
author: "Jesus Dario Colin Ortiz"
date: "27/4/2021"
output: html_document
---

```{r setup, include=FALSE}
knitr::opts_chunk$set(echo = TRUE)
library(plotly)
library(openxlsx)
```

#INTRODUCCION

En este documento, se va a realizar un ejercicio del cálculo de histogramas para diferentes tamaños clase y para una muestra grande de calificaciones. El archívo con que se trabajo se extrae [de la siguiente liga](C:\Users\dario\Downloads) . El mismo se carga desde la carpeta en donde se guardo el presente "Rmarkdown".

```{r Datos}
#Se importan los datos del archivo de excel en un objeto llamado Datos:

Datos=read.xlsx("Datos.xlsx")



```

A continuación se va a calcular el histograma de frecuencias para 10 clases:
```{r histograma1}
#calculamos minimo, maximo y rango, asi como tamaño de clase:
num.clases=10
minC2=min(Datos$Calificación)
maxC2=max(Datos$Calificación)
rango2=maxC2-minC2
tam.clase2=rango2/num.clases
#Se calcularon las frecuencias y el histograma dados el tamaño y numero de clases y los datos:
hist2=hist(Datos$Calificación,breaks=seq(from=minC2,to=maxC2,by=tam.clase2),plot=FALSE)

#Se calculan las frecuencias relativas o probabilidades dado el conteo de frecuencias en el objeto count, dentro del objeto "hist1":
#Contar el numero (n) de observaciones en la muestra:
n.obs2=nrow(Datos)
Probabilidades2=hist2$counts/n.obs2
#Se hace ahora una tabla de resumen de las frecuencias y de las probabilidades (frecuencias relativas para el histograma):
Tabla2=data.frame(Clase=paste("Clase", seq(from=1,to=num.clases,by=1),sep="-"),Frecuencia2=hist2$counts, 
                  Probabilidades=Probabilidades2*100
                  )
#Exportamos la tabla de histograma de frecuencias y probabilidades:
write.xlsx(Tabla2,"hostograma4Frec.xlsx")
Tabla2
```


Ahora se graficara el histograma de frecuencias correspondiente. Esto con una gráfica mas completa con ggplot que se instaló con la librería plotly:



```{r grafica2}
graf2=plot_ly(x=Datos$Calificación,
              
              type2="histogram",
              xbins2=list(start=minC2,end=maxC2,size=tam.clase2))%>%
 add_trace(x=hist2$mids,
           y=Probabilidades2,
           type="scatter",
           mode="lines",
           color="red",
           yaxis="y2")%>% layout((yaxi2=list(overlaying="y", side="rigth")))
graf2
```


A continuación se va a calcular el histograma de frecuencias para 25 clases:
```{r histograma2}
#calculamos minimo, maximo y rango, asi como tamaño de clase:
num.clases3=25
minC3=min(Datos$Calificación)
maxC3=max(Datos$Calificación)
rango3=maxC3-minC3
tam.clase3=rango3/num.clases3
#Se calcularon las frecuencias y el histograma dados el tamaño y numero de clases y los datos:
hist3=hist(Datos$Calificación,breaks=seq(from=minC3,to=maxC3,by=tam.clase3),plot=FALSE)

#Se calculan las frecuencias relativas o probabilidades dado el conteo de frecuencias en el objeto count, dentro del objeto "hist1":
#Contar el numero (n) de observaciones en la muestra:
n.obs3=nrow(Datos)
Probabilidades3=hist3$counts/n.obs3
#Se hace ahora una tabla de resumen de las frecuencias y de las probabilidades (frecuencias relativas para el histograma):
Tabla3=data.frame(Clase=paste("Clase", seq(from=1,to=num.clases3,by=1),sep="-"),Frecuencia3=hist3$counts, 
                  ProbabilidadesA=Probabilidades3*100
                  )
#Exportamos la tabla de histograma de frecuencias y probabilidades:

Tabla3
```


Ahora se graficará el histograma de frecuencias correspondiente. Esto con una gráfica mas bonita con la librería ggplot que se instalo con la librería plotly:

```{r grafica3}
graf3=plot_ly(x=Datos$Calificación,
              
              type3="histogram",
              xbins3=list(start=minC3,end=maxC3,size=tam.clase3))%>%
 add_trace(x=hist3$mids,
           y=Probabilidades3,
           type="scatter",
           mode="lines",
           color="red",
           yaxis="y2")%>% layout((yaxis=list(overlaying="y", side="rigth")))
graf3
```

A continuación se va a calcular el histograma de frecuencias para 100 clases:
```{r histograma3}
#calculamos minimo, maximo y rango, asi como tamaño de clase:
num.clases4=100
minC4=min(Datos$Calificación)
maxC4=max(Datos$Calificación)
rango4=maxC4-minC4
tam.clase4=rango4/num.clases4
#Se calcularon las frecuencias y el histograma dados el tamaño y numero de clases y los datos:
hist4=hist(Datos$Calificación,breaks=seq(from=minC4,to=maxC4,by=tam.clase4),plot=FALSE)

#Se calculan las frecuencias relativas o probabilidades dado el conteo de frecuencias en el objeto count, dentro del objeto "hist1":
#Contar el numero (n) de observaciones en la muestra:
n.obs4=nrow(Datos)
Probabilidades4=hist4$counts/n.obs4
#Se hace ahora una tabla de resumen de las frecuencias y de las probabilidades (frecuencias relativas para el histograma):
Tabla4=data.frame(Clase=paste("Clase", seq(from=1,to=num.clases4,by=1),sep="-"),Frecuencia4=hist4$counts, 
                  ProbabilidadesB=Probabilidades4*100
                  )
#Exportamos la tabla de histograma de frecuencias y probabilidades:

Tabla4
```
Ahora se graficará el histograma de frecuencias correspondiente. Esto con una gráfica mas completa con la librería ggplot que se instaló con la librería plotly:

```{r grafica4}
graf4=plot_ly(x=Datos$Calificación,
              
              type4="histogram",
              xbins4=list(start=minC4,end=maxC4,size=tam.clase4))%>%
 add_trace(x=hist4$mids,
           y=Probabilidades4,
           type="scatter",
           mode="lines",
           color="red",
           yaxis="y2")%>% layout((yaxis=list(overlaying="y", side="rigth")))
graf4
```
ssss